【裁判字號】    99,聲,340
【裁判日期】    990921
【裁判案由】    行使權利
【裁判全文】
臺灣嘉義地方法院民事裁定  99年度聲字第340號
聲  請  人  乙○○
相  對  人  甲○○
上列當事人間聲請行使權利事件，本院裁定如下：
    主  文
相對人應於本裁定送達後二十一日內，就其因臺灣嘉義地方法院
九十八年度執全字第七０七號假扣押執行程序所受之損害，向聲
請人行使權利，並向本院提出為行使權利之證明。
聲請程序費用由相對人負擔。
    理  由
一、按訴訟終結後，供擔保人證明已定20日以上之期間，催告受
    擔保利益人行使權利而未行使者，或法院依供擔保人之聲請
    ，通知受擔保利益人於一定期間內行使權利並向法院為行使
    權利之證明而未證明者，法院應依供擔保人之聲請，以裁定
    命返還其提存物或保證書，民事訴訟法第104條第1項第3款
    定有明文，依同法第106條之規定，於其他依法令供訴訟上
    之擔保者，亦準用之。其中所謂訴訟終結，在因假扣押或假
    處分所供擔保之場合，因該擔保係為保障受擔保利益人因該
    假扣押或假處分所受損害而設，倘執行法院已依假扣押或假
    處分裁定為假扣押或假處分之執行，則在供擔保人撤回假扣
    押或假處分之執行前，受擔保利益人所受損害仍可能繼續發
    生，損害額既尚未確定，自難強令其行使權利，必待供擔保
    人已撤回假扣押或假處分之執行，始得謂為訴訟終結（最高
    法院87年臺抗字第234號裁定意旨可資參照）。
二、聲請意旨略以︰聲請人前依鈞院98年度裁全字第1151號假扣
    押裁定，提供擔保金提存後，聲請假扣押相對人財產在案（
    98年度執全字第707號），因聲請人已撤回假扣押之執行並
    聲請撤銷假扣押裁定，為聲請返還擔保金，爰依民事訴訟法
    第104條第1項第3款規定，聲請鈞院通知受擔保利益人即相
    對人於一定期間內行使權利並為行使權利之證明等語，並提
    出本院98年度存字第939號提存書、撤回假扣押執行聲請狀
    、99年度全聲字第65號撤銷假扣押裁定及確定證明書等影本
    為證。
三、聲請人上揭主張，經依職權調閱本院98年度裁全字第1151號
    、98年度執全字第707號假扣押保全程序暨執行案卷、98年
    度存字第939號擔保提存案卷等核閱屬實，符合首揭規定。
    而相對人尚未行使權利，亦有本院民事紀錄科查詢表在卷可
    稽。從而，聲請人聲請通知相對人於一定期間內行使權利，
    為有理由，應予准許，爰裁定如主文所示。
四、依民事訴訟法第95條、第78條，裁定如主文。
中    華    民    國    99    年    9     月    21    日
                  民事第三庭  法  官  陳端宜
上為正本係照原本作成。
如對本裁定抗告須於裁定送達後10日內向本院提出抗告狀，並繳
納裁判費新臺幣1,000元。
中    華    民    國    99    年    9     月    21    日
                              書記官  馬嘉蓮

司法院資訊處製作；財團法人民間司法改革基金會備份。
